【裁判字號】    97,訴,700
【裁判日期】    970822
【裁判案由】    違反毒品危害防制條例
【裁判全文】
臺灣新竹地方法院刑事判決               97年度訴字第700號
公  訴  人  臺灣新竹地方法院檢察署檢察官
被      告  甲○○
                    （在臺灣新竹監獄受刑中）
上列被告因違反毒品危害防制條例案件，經檢察官提起公訴（97
年度毒偵字第1120號），本院依簡式審判程序判決如下：
    主  文
甲○○施用第一級毒品，處有期徒刑柒月，扣案之第一級毒品海
洛因壹包（驗餘後淨重零點零零陸公克），沒收銷燬之；又施
用第二級毒品，處有期徒刑月。應執行有期徒刑捌月，扣案之
第一級毒品海洛因壹包（驗餘後淨重零點零零陸公克），沒收
銷燬之。
    事  實
一、甲○○於民國95年間，因違反職役職責案件，經國防部北部
    地方軍事法院以95年度訴字第70號軍事判決判處有期徒刑1
    年6月，嗣經上訴臺灣高等軍事法院，並於95年5月24日撤回
    上訴確定，又因違反毒品危害防制條例案件，經本院於95年
    8月28日以95年度訴字第510號刑事判決分別判處有期徒刑8
    月、5月，應執行有期徒刑1年確定。甲○○因另犯妨害自由
    罪，經本院以95年度訴字第942號刑事判決判處有期徒刑9月
    確定，上開4罪並經本院以96年度聲減字第2910號裁定分別
    減刑為有期徒刑9月、4月、2月又15日、4月又15日，應執行
    有期徒刑1年7月確定（均尚未執行完畢，不構成累犯）。又
    甲○○前因施用第二級毒品案件，經本院以94年度毒聲字第
    50號裁定送觀察、勒戒後，認無繼續施用毒品傾向，於94年
    7月8日釋放，並經台灣新竹地方法院檢察署檢察官以94年度
    毒偵緝字第41號為不起訴處分確定。詎其仍未戒除毒癮，於
    前述觀察勒戒執行完畢後5年內，復基於施用第一、二級毒
    品海洛因、安非他命之犯意，於97年6月6日凌晨3、4時許，
    在其位於新竹縣竹東鎮○○街21號2樓居住處廁所內，以將
    第一級毒品海洛因摻入香菸之方式，施用第一級毒品海洛因
    1次，又於97年6月3日至4日之不詳時間，在其不詳姓名友人
    位於新竹縣北埔鄉住處，以將第二級毒品安非他命置於玻璃
    球中用火燒烤吸食其所產生煙霧之方式，施用第二級毒品安
    非他命1次，嗣於97年6月6日下午5時許，在上開居所，因另
    案遭通緝而為警緝獲，並扣得第一級毒品海洛因1包（驗餘
    後淨重0.3006公克），經採尿送驗，結果呈現嗎啡、可待因
    、安非他命、甲基安非他命陽性反應，始悉上情。
二、案經新竹市警察局移送台灣新竹地方法院檢察署檢察官偵查
    起訴。
    理  由
一、本件被告甲○○所犯施用第一、二級毒品罪，均非死刑、無
    期徒刑、最輕本刑為三年以上有期徒刑之罪，或非高等法院
    管轄第一審之案件，被告於本院準備程序進行中，就被訴事
    實為有罪之陳述，本院合議庭認合於新修正刑事訴訟法第27
    3條之1之規定，逕以簡式審判程序行之，均合先敘明。
二、訊據被告甲○○對於上揭犯罪事實，於警詢、偵查中及本院
    行準備程序、簡式審判程序時均坦承不諱（見偵查卷第4、1
    6頁，本院卷第13、22頁），並有新竹市警察局扣押筆錄、
    扣押物品目錄表、扣案物照片、新竹市警察局刑警大隊毒品
    案件尿液送驗受檢人真實姓名代號對照表、台灣尖端先進生
    技醫藥股份有限公司於97年6月19日出具之檢體編號F-049號
    濫用藥物檢驗報告及行政院衛生署草屯療養院97年6月25日
    草療鑑字第0970005451號鑑定書各1紙附卷可稽（見偵查卷
    第5至8、21、24頁），被告自白應與事實相符，本件事證明
    確，被告施用第一、二級毒品犯行堪以認定，應予依法論科
    。
三、核被告甲○○所為，係犯毒品危害防制條例第10條第1、2項
    之施用第一、二級毒品罪。其施用前持有第一、二級毒品海
    洛因、安非他命之低度行為，分別為其施用第一、二級毒品
    海洛因、安非他命之高度行為所吸收，均不另論罪。被告所
    犯上開2罪，犯意各別，行為不同，應予分論併罰。爰審酌
    毒品海洛因、安非他命戕害吸食者之身心甚鉅，被告竟無視
    法律之禁止而施用，其經觀察勒戒後仍未戒除毒癮，再次為
    本件施用第一、二級毒品海洛因、安非他命之犯行，殊值非
    難，兼衡其犯後坦承犯行，距離上次施用毒品時間逾2年，
    堪認其尚知戒慎，且有製作麵包之技能，態度尚可等一切情
    狀，分別量處如主文所示之刑，並定其應執行刑。
四、扣案之第一級毒品海洛因1包（驗餘後淨重0.3006公克），
    屬毒品危害防制條例第2條第2項第1款所稱之第一級毒品，
    為違禁物，不問是否為被告所有，應依同條例第18條第1項
    前段規定沒收銷燬之。
五、據上論斷，應依刑事訴訟法第273條之1第1項、第299條第1
    項前段，毒品危害防制條例第10條第1項、第2項、第18條第
    1項前段，刑法第11條前段、第51條第5款，判決如主文。
本案經檢察官葉乃瑋到庭執行職務。
中    華    民    國    97    年    8    月    22     日
                  刑事第五庭        法  官  蔡欣怡
如不服本判決應於收受本判決後10日內向本院提出上訴書狀，上
訴書狀應敘述具體理由。上訴書狀未敘述上訴理由者，應於上訴
期間屆滿後20日內補提理由書狀於本院 (均須按他造當事人之人
數附繕本 )「切勿逕送上級法院」。
以上正本證明與原本無異。
中    華    民    國    97    年    8     月    22    日
                                    書記官  劉怡芳
附錄本案論罪科刑法條全文：
毒品危害防制條例第10條第1項、第2項
施用第一級毒品者，處6月以上5年以下有期徒刑。
施用第二級毒品者，處3年以下有期徒刑。


司法院資訊處製作；財團法人民間司法改革基金會備份。
